臺灣板橋地方法院民事判決　　　　　　100年度家訴字第349號
原　　　告　合作金庫資產管理股份有限公司
法定代理人　吳萬順
訴訟代理人　陳勳蓉
被　　　告　林明通即林士展）.
　　　　　　張馨譽即張素真）.
上列當事人間請求宣告夫妻分別財產制事件，經本院於民國100
年12月6 日言詞辯論終結，判決如下：
    主    文
被告林明通（即林士展）與被告張馨譽（即張素真）間之夫妻財
產制應改用分別財產制。
訴訟費用由被告負擔。
    事實及理由
一、原告主張：
(一)被告林明通、張馨譽現婚姻關係存續中，其等婚後並未向法
    院辦理夫妻分別財產制契約登記。而原告與被告林明通等間
    之清償債務強制執行事件，經鈞院發給98年度司執字第8775
    5 號債權憑證在案，惟債務人等迄今均未清償。
(二)嗣經原告於民國98年10月4 日向國稅局查調被告林明通財產
    及所得資料，查無財產可供執行。原告於100 年1 月再向臺
    灣臺北地方法院遞狀聲請函查被告林明通之薪資，並經鈞院
    100 年度司執助金字第189 號核發移轉命令在案，然實則執
    行並無結果，故被告林明通名下確無任何財產可供扣押執行
    。為此爰依民法第1011條之規定，請准宣告被告間之夫妻財
    產制改為分別財產制等語，並聲明：被告林明通（即林士展
    ）與被告張馨譽（即張素真）間之夫妻財產制應改用分別財
    產制。
二、被告方面：被告兩人夫妻關係存續中，婚後未約定夫妻財產
    制。被告林明通確積欠原告債務尚未清償，惟被告林明通已
    無財產。並聲明：請求駁回原告之訴。
三、本院當庭協議整理兩造本件事實上及法律上之爭點如下：
(一)確認原告請求權基礎，如卷附書狀及以前筆錄所特定之型態
    。
(二)就原告請求權之原因事實所主張之證據方法如卷附物證及所
    聲明之人證。
四、按債權人對於夫妻一方之財產已為扣押，而未得受清償時，
    法院因債權人之聲請，得宣告改用分別財產制。民法第1011
    條定有明文。本件被告兩人係屬夫妻關係，現婚姻關係存續
    中，婚後未約定夫妻財產制。且被告林明通積欠原告借款，
    經原告對其財產為扣押，而未得受清償，目前尚積欠原告本
    金新臺幣188, 455,514元本金及利息，此有原告所提之被告
    戶籍謄本、夫妻財產登記資料、本院98年11月17日板院輔98
    司執日字第87755 號債權憑證、被告林明通所有財產調件明
    細表、本院100 年4 月18日板院輔100 司執助金字第189 號
    執行命令等影本各1 件附卷可證，並為被告所不爭執，自堪
    認原告主張之事實為真實。從而，原告訴請將被告夫妻財產
    制宣告改用分別財產制，依法並無不合，應予准許。
五、訴訟費用負擔之依據：民事訴訟法第78條、第85條第1項。
中    華    民    國   100    年    12    月    20    日
                    家事庭  法  官  毛崑山
以上正本係照原本作成。
如對本判決不服須於判決送達後20日內向本院提出上訴狀。
中    華    民    國   100    年    12    月    20    日
                            書記官  許力方